【裁判字號】    97,易,1044
【裁判日期】    970630
【裁判案由】    竊盜
【裁判全文】
臺灣臺北地方法院刑事判決              97年度易字第1044號
公  訴  人  臺灣臺北地方法院檢察署檢察官
被      告  丁○○
            甲○○
上列被告等因竊盜案件，經檢察官提起公訴（97年度偵字第3878
號），本院判決如下：
    主  文
丁○○共同竊盜，處有期徒刑參月；又結夥三人以上竊盜，處有
期徒刑柒月。應執行有期徒刑捌月，緩刑參年。
甲○○共同竊盜，處有期徒刑參月；又結夥三人以上竊盜，處有
期徒刑柒月。應執行有期徒刑捌月，緩刑參年。
    事  實
一、丁○○、甲○○為捷運劍南路站水電工人，共同基於意圖為
    自己不法所有之犯意聯絡，於下列時地為竊盜犯行：
（一）於97年1 月14日下午2 時30分，利用在臺北市○○區○○
      路與敬業三路路口（捷運劍南路站）捷運工地內工作之機
      會，共同徒手竊取工地內非其施工所用之電纜線（為一截
      一截之餘線，合計約15台尺至20台尺長，市價約新臺幣《
      下同》2 萬元），得手後並以車牌號碼MJ- 7919號自用小
      客車載往不知情之黃國民所經營之「鴻祥資源回收場（址
      設臺北市○○區○○路316 巷內）」變賣，所得8,000 元
      由丁○○、甲○○平分。
（二）於97年1 月15日上午7 時20分，丁○○、甲○○與乙○○
      （通緝中）利用在上址工地內工作之機會，結夥3 人共同
      徒手竊取工地內非其施工所用之電纜線（亦為餘線，合計
      約50台尺長，市價約10萬元），並以車牌號碼MJ-7919 號
      自用小客車載往上述黃國民所經營之「鴻祥資源回收場」
      變賣，得款現金1 萬8,000 元，乙○○分得5,000 元，丁○○分得8,000 元，甲○○則分得5,000 元。嗣於同日下
      午為劍南路站捷運工地之工作人員丙○○、戊○○發現並
      報警處理，始查獲上情。
二、案經臺北市政府警察局中山分局移送臺灣臺北地方法院檢察
    署檢察官偵查起訴。
    理  由
一、訊據被告丁○○、甲○○固均坦承於上述時、地2 次持前開
    電纜線變賣朋分之事實，惟皆否認有何竊盜之犯行，均辯稱
    ：不知取走者係他人之電纜線，且以為係廢棄之物等語。經
    查：
（一）上述被告2 人分別97年1 月14日下午2 時30分、同年月15
      日上午7 時20分，於捷運劍南路站工地內，未經同意擅自
      共同拿取非其施工所用而屬神通電腦股份有限公司所有之
      電纜線（於同年月15日另夥同被告乙○○），至黃國民所
      經營之「鴻祥資源回收場市○○區○○路316 巷內）」變
      賣並朋分所得之事實，業據被告丁○○、甲○○坦承不諱
      ，核與證人黃國民證述2 次自被告處收購電纜線等語，以
      及證人戊○○證述於同年月15日目擊丁○○、甲○○、乙○○3 人拿取電纜線等語相符，並有贓物認領保管單1 紙
      附卷可稽，此部分之事實堪予認定。
（二）又證人丙○○、戊○○均於本院具結證述可依外觀分辨出
      被竊之電纜線與被告2 人施工所用之電纜線不同（本院97
      年6 月10日審判筆錄第3 、6 頁），參酌證人黃國民於警
      詢時供述被告2 人先前係拿少量之廢棄鐵管來賣等語（偵
      卷第51頁），未有向被告2 人收購電纜線之情形，足見本
      案並無被告2 人所述本件係混同拿取他人及自己施工後所
      餘電纜線而有誤認之情形。再依證人丙○○證述，被告拿
      取上述電纜線之地點，係經神通電腦股份有限公司集中置
      放之處（同上審判筆錄第7 頁），參以被告2 人2 次拿取
      之時間甚近，拿取之數量及變賣價值非微，顯見非廢棄物
      。從而被告2 人上述辯稱，均係卸責之詞，不足採信。
（三）綜上所述，從而被告2 人明知上述電纜線為他人所有且具
      價值，仍一同擅自取走變賣，其等2 次竊盜犯行事證明確
      ，均堪認定，應予依法論科。
二、核被告丁○○、甲○○所為，均係犯刑法第320 條第1 項竊
    盜罪（97年1 月14日）及同法第321 條第1 項第4 款結夥三
    人以上竊盜罪（97年1 月15日）。被告2 人所犯上開2 次竊
    盜犯行，有犯意聯絡及行為分擔，均為共同正犯。又個別所
    犯該2 次竊盜犯行，犯意各別，行為互殊，應予分論併罰。
    爰審酌被告2 人，所竊得之物品悉予全數返還被害人神通電
    腦股份有限公司，並參酌其犯罪之動機、目的、手段及被害
    人所受損害等一切情狀，分別量處如主文所示之刑，並定應
    執行刑。又被告丁○○未曾因故意犯罪受有期徒刑以上刑之
    宣告；被告甲○○前有偽造文書前科，緩刑期滿後未曾受有
    期徒刑以上刑之宣告，有臺灣高等法院被告前案紀錄表可考
    ，皆因一時失慮始罹刑章，復均與被害人達成和解，有和解
    書1 紙為憑，經此教訓，當知所警惕而無再犯之虞，本院認
    所宣告之刑，以暫不執行為適當，均併予宣告緩刑3 年，用
    啟自新。
據上論斷，應依刑事訴訟法第284 條之1 、第299 條第1 項前段
，刑法第28條、第320 條第1 項、第321 條第1 項第4 款、第51
條第5 款、第74條第1 項，刑法施行法第1 條之1 ，判決如主文
。
本案經檢察官黃珮瑜到庭執行職務。
中    華    民    國    97    年    6     月    30    日
                  刑事第三庭    法  官  胡宗淦
以上正本證明與原本無異。
如不服本判決，應於判決送達後10日內，向本院提出上訴狀。
                                書記官  林鈴芬
中    華    民    國    97    年    6     月    30    日
中華民國刑法第320條
（普通竊盜罪、竊佔罪）
意圖為自己或第三人不法之所有，而竊取他人之動產者，為竊盜
罪，處 5 年以下有期徒刑、拘役或 5 百元以下罰金。
意圖為自己或第三人不法之利益，而竊佔他人之不動產者，依前
項之規定處斷。
前二項之未遂犯罰之。
中華民國刑法第321條
（加重竊盜罪）
犯竊盜罪而有左列情形之一者，處六月以上、五年以下有期徒刑
：
一、於夜間侵入住宅或有人居住之建築物、船艦或隱匿其內而犯
    之者。
二、毀越門扇、牆垣或其他安全設備而犯之者。
三、攜帶兇器而犯之者。
四、結夥三人以上而犯之者。
五、乘火災、水災或其他災害之際而犯之者。
六、在車站或埠頭而犯之者。
前項之未遂犯罰之。


司法院資訊處製作；財團法人民間司法改革基金會備份。
